# 合并报表所得税问题请教陈老师

提问人：xuezhi340123 时间：2016-05-15 22:47:31
非同一控制下企业合并，购买日后编制合并报表时对于存货评估增值，期末评估增值的存货全部对外售出。期末编制合并报表时借：存货 借：递延所得税负债 贷：资本公积 贷：所得税费用 递延所得税负债 陈
老师，期末存货全部售出，要冲掉之前确认的递延所得税负债，这我能理解。之前确认的递延所得税负债冲减的是资本公积，而且存货全部售出，递延所得税变成应交所得税，增加了所得税费用，为什么要贷所得税费用？

回答人：chenyiwei
事实上，最初购买日合并报表层面调整时，这部分递延所得税负债的初始确认所对应的项目并不是资本公积，而是商誉。 后续递延所得税负债转回时，因为该转回金额对应的是计入合并利润表的销售成本，所以转回递延所得税负债时，相应贷记“所得税费用——递延所得税费用”。